臺灣屏東地方法院刑事判決　　　　　　　110年度訴字第142號
公　訴　人　臺灣屏東地方檢察署檢察官
被　　　告　潘金城


指定辯護人　邱國逢律師（義務辯護律師）
上列被告因違反毒品危害防制條例等案件，經檢察官提起公訴（
109 年度偵字第2957、4640、8934號），本院判決如下：
    主  文
潘金城犯如附表一「主文」欄所示之罪，共參罪，各處如附表一
「主文」欄所示之刑及沒收。附表一編號1 、2 部分，應執行有
期徒刑捌年貳月。
    事  實
一、潘金城明知甲基安非他命係毒品危害防制條例第2 條第2 項
    第2 款所列之第二級毒品，依法不得販賣、持有，且甲基安
    非他命亦屬藥事法所稱之禁藥，依法不得轉讓，竟為下列犯
    行：
㈠、意圖營利，基於販賣第二級毒品甲基安非他命之犯意，以其
    所持用華為牌行動電話插置門號0000000000號SIM 卡，作為
    聯繫如附表一編號1 至2 所示販賣甲基安非他命事宜之工具
    ，分別於如附表一編號1 至2 所示之時間、地點，販賣如附
    表一編號1 至2 所示金額、數量之第二級毒品甲基安非他命
    與李正明2 次。
㈡、基於轉讓禁藥甲基安非他命之犯意，於附表一編號3 所示時
    間、地點，以附表一編號3 所示方式，轉讓甲基安非他命與
    梁冠儒1 次。
㈢、嗣為警於民國109 年3 月26日上午6 時許持本院核發之搜索
    票，至潘金城位於屏東縣○○鄉○○路000 號之住處執行搜
    索，當場扣得其所有如附表二所示之物。
二、案經屏東縣政府警察局屏東分局報告暨屏東縣政府警察局移
    送臺灣屏東地方檢察署檢察官偵查後起訴。
    理  由
一、按被告以外之人於審判外之陳述，雖不符刑事訴訟法第159
    條之1 至之4 等4 條之規定，而經當事人於審判程序同意作
    為證據，法院審酌該言詞陳述或書面陳述作成時之情況，認
    為適當者，亦得為證據；當事人、代理人或辯護人於法院調
    查證據時，知有刑事訴訟法第159 條第1 項不得為證據之情
    形，而未於言詞辯論終結前聲明異議者，視為有前項之同意
    ，同法第159 條之5 定有明文。查本件檢察官、被告潘金城
    及其辯護人對本判決所引下列供述證據，於本院準備程序及
    審理中，均同意有證據能力（見本院卷第59、119 頁），且
    檢察官、被告及其辯護人於言詞辯論終結前，均未聲明異議
    ，本院審酌相關言詞陳述或書面陳述作成時之情況，並無違
    法不當之情形或證明力明顯過低之瑕疵，依刑事訴訟法第15
    9 條之5 規定，認均有證據能力。至其餘資以認定本案犯罪
    事實之非供述證據，經查無違反法定程序取得之情形，依刑
    事訴訟法第158 條之4 反面解釋，應具有證據能力。
二、認定事實所憑之證據及理由
㈠、附表一編號1、2部分：
    訊據被告固坦承有於如附表一編號1 、2 所示時間、地點，
    交付甲基安非他命各1 包與證人李正明等事實，惟否認有何
    販賣第二級毒品甲基安非他命之犯行，辯稱：我跟李正明是
    合資購買，李正明會先把錢拿給我，我再去幫他拿毒品，我
    們各出新臺幣（下同）1,000 元，我沒有賺他錢等語，辯護
    人則為被告辯護稱：被告跟李正明因為一起工作，趕工時會
    共同施用毒品提神，被告只是幫李正明跟上游拿毒品，並非
    真正販賣毒品的人等語。從而，本院應審酌者厥為：被告與
    李正明如附表一編號1 、2 所示之行為係販賣或係合資購買
    毒品？茲說明如下：
１、查門號0000000000號行動電話為被告所持用；被告有於如附
    表一編號1 至2 所示時間、地點，交付第二級毒品甲基安非
    他命各1 包與李正明，並向李正明收取如附表一編號1 、2
    所示金錢等情，業據被告於本院審理中供稱在卷（見本院卷
    第143 至146 頁），核與證人李正明於警詢、偵查及本院審
    理中之證述情節互有相符（見偵2957號卷第73至84、297 至
    303 頁；本院卷第119 至134 頁），復有李正明之指認犯罪
    嫌疑人紀錄表、被告持用手機門號0000000000號與李正明持
    用手機門號0000000000號之通訊監察譯文各1 份等件附卷可
    參（見偵2957號卷第85至89、91至94頁），並有被告持用之
    華為牌行動電話1 支（含門號0000000000號SIM 卡1 張；IM
    EI：000000000000000 、000000000000000 ）扣案可佐，此
    部分之事實應堪認定。而被告因警方依法執行通訊監察，並
    於109 年3 月26日上午6 時許，持本院所核發109 年度聲搜
    字第271 號搜索票，前往被告上開住處執行搜索，當場扣得
    如附表二所示之物等情，亦有本院109 年度聲搜字第271 號
    搜索票，屏東縣政府警察局刑事警察大隊搜索扣押筆錄暨扣
    押物品目錄表、收據，本院109 年度聲監字第20號通訊監察
    書暨附表、本院109 年度聲監續字第194 號通訊監察書暨附
    表、本院109 年度聲監續字第364 號通訊監察書暨附表、被
    告持用手機門號0000000000號之通聯調閱查詢單各1 份、扣
    押照片3 紙等件在卷可佐（見偵2957號卷第23、25至29、63
    至64頁；偵4640號卷第53、71至79頁），此部分之事實同堪
    認定。
２、按毒品交易時間、交易地點、金額數量之磋商，及毒品之實
    際交付收取現款，係構成販賣毒品罪之重要核心行為。而所
    謂合資、代購、調貨行為是否構成販賣，自應視被告在買賣
    毒品過程中之交易行為特徵而定，即其究係立於賣方之立場
    ，向上游取得貨源後以己力為出售之交易，抑或立於買方立
    場，代為聯繫購買加以判斷。若被告接受買主提出購買毒品
    之要約，並直接收取價金、交付毒品予買主，自己完遂買賣
    的交易行為，阻斷毒品施用者與毒品提供者的聯繫管道，縱
    其所交付之毒品，係其另向上游毒販所取得，然其調貨行為
    仍具有以擴張毒品交易而維繫其自己直接為毒品交易管道之
    特徵，自仍屬於毒品危害防制條例所規定之販賣行為，因上
    游毒販與買主間並無直接關聯，無從認係立於買方立場，為
    買主代為聯繫購買毒品，該毒品交易行為，自僅屬被告自己
    一人之單獨販賣行為（最高法院107 年度台上字第417 號刑
    事判決意旨參照）。查被告與證人李正明於聯繫毒品事宜之
    際，均未論及其等各自出資之金額或購買數量，亦無李正明
    委由被告向外取得所需之毒品內容等情，有前引之被告與李
    正明之通訊監察譯文附卷可憑，且關於被告與李正明間毒品
    交易過程，業經李正明於警詢及偵訊時均證稱：我於如附表
    一編號1 、2 所示時間、地點，均係以一手交錢，一手交貨
    之方式，向被告購買甲基安非他命各1 包，金額均為1,000
    元，都是我獨資向被告購買，不是跟被告合資購買等語（見
    偵2957號卷第73至84、297 至299 頁）；於本院審理時證稱
    ：未與被告講到出資比例，也不知被告毒品之來源、價格及
    份量，如果被告拿回來的毒品品質不好的話我會找被告等語
    （見本院卷第131 至132 頁）。綜觀李正明前揭證述及被告
    與李正明間之通訊監察譯文內容，可知李正明均係以被告為
    購買毒品之對象，且被告於其等交易過程中，顯係控制毒品
    貨源及交易管道之人，其所為實已超出共同出資或單純代為
    購買幫助施用之常情，而與販賣第二級毒品之構成要件相當
    。是李正明向被告購買毒品等節，均已堪確認。被告及其辯
    護人前揭所辯，皆難認有據。
３、李正明雖於本院審理中一度改稱：附表一編號1 、2 部分，
    都是我跟被告一起出錢去拿的，我先給他1,000 元之後，他
    再去拿毒品回來給我，我們是合資購買，警詢時我很怕，所
    以才講他是販賣毒品給我等語（見本院卷第119 至134 頁）
    ，惟李正明於警詢時證稱：（警察問：你是向綽號「老大」
    購買毒品，還是合資或是委託他購買？）向他購買等語（見
    偵2957號卷第76頁），於偵訊時亦證稱：（檢察官解釋合買
    的意義後問：你們是合買？）不是，是直接跟他買等語（見
    偵2957號卷第299 頁），可見李正明於先前警詢、偵訊時均
    明確證稱是直接向被告購買毒品，並非與被告合資購買，且
    其於偵訊時經檢察官解釋合資購買意義，知悉購買毒品、合
    資購買毒品之差異後，仍證稱是向被告購買本案毒品等情甚
    明，是其於警、偵訊所為之證述應不致於有混淆、理解錯誤
    之可能；復佐以李正明於警詢時，曾向警方表示其意識清楚
    、所述均出於自由意願、並無遭到暴力、脅迫或刑求等語（
    見偵2957卷第84頁），繼於偵查時證稱：警詢筆錄內容均實
    在，警察沒有逼我等語（見偵2957號卷第299 頁），足徵李
    正明先前於警詢之證述係出於自己之自由意志陳述，並無其
    所稱警詢時因為害怕所以講錯之情形；再衡以李正明於警、
    偵陳述時較接近案發時點，衡情對於事件始末記憶較為清晰
    ，較能為完整陳述，亦無機會就案情與他人討論溝通，受外
    界影響程度較低，較無須權衡利害得失或來自被告方面壓力
    ，故警詢、偵訊時所為陳述，應較趨於真實，顯較其於本院
    審理時面對被告所為之證述，客觀上具有較可信之特別情況
    ，應認李正明於警詢及偵訊中所述較為可採。從而，李正明
    於本院審理時翻異前詞，應屬事後迴護被告之詞，當不可信
    ，自難採為有利於被告認定之依據。
４、被告雖辯稱：係與李正明合資購買、共同施用，並沒有從中
    獲利云云，惟被告於先前警詢、偵訊、本院訊問程序及準備
    程序中均係辯稱：我是請李正明吃毒品，我沒有跟他收錢云
    云，於本院審理中始辯稱：我有收李正明的錢，但我跟李正
    明是合資購買，我沒有賺他的錢云云，可知被告原先均辯稱
    係無償轉讓禁藥甲基安非他命與李正明，於本院審理程序中
    始坦認有向李正明收取金錢，然辯稱係與李正明合資購買云
    云，其事後改口，真實性已殊值懷疑。且按販賣毒品之行為
    ，係行為人主觀上有營利意圖，而所謂「意圖」，即犯罪之
    目的，原則上不以發生特定結果為必要，衹須有營利之意圖
    為已足，至於實際上是否已經獲利，則非所問。又販賣毒品
    係違法行為，非可公然為之，且有其獨特之販售通路及管道
    ，復無公定價格，容易增減分裝之份量，而每次買賣之價量
    ，可能隨時依雙方關係深淺、資力、需求量及對行情之認知
    、毒品純度、來源是否充裕、查況鬆嚴、購買者被查獲時供
    述購買對象之可能風險評估等，而異其標準，非可一概而論
    。而近年來政府為杜絕毒品之氾濫，查緝甚嚴，刑責甚重，
    被告與證人李正明僅係同村莊之朋友關係，業經被告供稱在
    卷（見偵2957號卷第301 頁），衡以被告與李正明間既無特
    殊身分或情誼，卻大費周章與其聯繫交易毒品事宜後，旋即
    在約定地點向李正明收取金錢，並交付毒品，行為外觀上顯
    具備販賣毒品犯行之構成要件，對被告而言應極具風險性，
    倘被告無利可圖，當無甘冒重刑之風險，以原價、量讓與他
    人之可能，衡之常情，自難想像。上開等情足證被告主觀上
    確有販賣甲基安非他命以營利之不法意圖，灼然至明。被告
    前揭辯稱，顯無可採。
５、據此，被告及其辯護人上開所辯，均不足採信，被告所為如
    附表一編號1 、2 所示之販賣甲基安非他命與李正明犯行，
    堪予認定。
㈡、附表一編號3 部分，業據被告於警詢、偵查及本院審理中坦
    承不諱（見偵8934號卷第19頁；偵2957號卷第459 頁；本院
    卷第58、145 頁），核與證人梁冠儒於警詢及偵查中證述互
    為相符（見偵8934號卷第25至31頁），並有被告持用手機門
    號0000000000號之通聯調閱查詢單、被告持用手機門號0000
    000000號與梁冠儒持用手機門號0000000000號之通訊監察譯
    文、屏東縣政府警察局屏東分局民和派出所109 年9 月7 日
    員警偵查報告、梁冠儒之指認犯罪嫌疑人紀錄表各1 份等件
    在卷可參（見偵2957號卷第401 頁；偵4640號卷第53頁；偵
    8934號卷第13、37至41頁）。堪認被告上開任意性自白均核
    與客觀事實相符，洵堪採信。
㈢、綜上，本案事證明確，被告意圖營利而販賣第二級毒品甲基
    安非他命與李正明2 次之犯行，及轉讓禁藥甲基安非他命與
    梁冠儒1 次之犯行，均洵堪認定，應予依法論科。
三、論罪科刑
㈠、按行為後法律有變更者，適用行為時之法律。但行為後之法
    律有利於行為人者，適用最有利於行為人之法律，刑法第2
    條第1 項定有明文。查毒品危害防制條例第4 條第2 項、第
    17條第2 項均於109 年1 月15日修正公布施行，並自同年7
    月15日起生效，修正前毒品危害防制條例第4 條第2 項係規
    定：「製造、運輸、販賣第二級毒品者，處無期徒刑或七年
    以上有期徒刑，得併科新臺幣一千萬元以下罰金。」，修正
    後則規定：「製造、運輸、販賣第二級毒品者，處無期徒刑
    或十年以上有期徒刑，得併科新臺幣一千五百萬元以下罰金
    。」；又修正前毒品危害防制條例第17條第2 項係規定：「
    犯第4 條至第8 條之罪於偵查及審判中均自白者，減輕其刑
    。」，修正後則規定：「犯第4 條至第8 條之罪於偵查及歷
    次審判中均自白者，減輕其刑。」。經比較新舊法後，以修
    正前毒品危害防制條例第4 條第2 項、第17條第2 項規定較
    有利於被告，是就被告如附表一編號1 、2 所示犯行均應適
    用修正前之毒品危害防制條例第4 條第2 項規定；被告如附
    表一編號3 所示犯行應適用修正前同條例第17條第2 項規定
    。
㈡、次按毒品危害防制條例之立法目的在肅清煙毒、防制毒品危
    害，維護國民身心健康，藉以維持社會秩序及公共利益，乃
    立法者專對毒品販賣、製造、運輸、轉讓、施用、持有等特
    定事項以特別刑法規定特別之罪刑，在刑法分類上屬輔刑法
    之刑事單行法，性質上為特別刑法。又藥事法在管理藥事，
    包含藥物、藥商、藥局及其有關行政事項之管理，本屬行政
    法，惟就偽藥、禁藥、劣藥或不良醫療器材之製造、輸入、
    販賣、供應、調劑、運送、寄藏、牙保、轉讓、意圖販賣而
    陳列等特定重大違反事項，立法者另以附屬方式為特別罪刑
    之制裁，在刑法分類上屬輔刑法之附屬刑法，性質上亦為特
    別刑法。從刑法分類以觀，毒品危害防制條例與藥事法均屬
    特別刑法，兩者間並無所謂普通或特別之關係，當無所謂「
    特別法優於普通法」原則之適用。又按甲基安非他命係第二
    級毒品，同時亦屬禁藥，故除轉讓第二級毒品達毒品危害防
    制條例第8 條第6 項規定之一定數量（淨重10公克以上），
    或成年人對未成年人為轉讓行為，或明知為懷胎婦女而轉讓
    ，經依法加重後之法定刑較藥事法第83條第1 項轉讓禁藥之
    法定刑為重之情形外，因藥事法第83條第1 項為重法，依重
    法優於輕法之法理，自應優先適用藥事法處罰（最高法院10
    7 年度台上字第3587號刑事判決、109 年度台上字第1089號
    刑事判決意旨參照）。查本案既無證據證明被告於如附表一
    編號3 所示之時、地所轉讓之甲基安非他命數量已達行政院
    所公告加重其刑之標準，且梁冠儒又非未成年人或懷胎婦女
    ，此有其戶籍資料在卷可稽（見偵8934號卷第54頁），不合
    毒品危害防制條例第8 條第6 項、第9 條加重其刑之規定，
    自應依重法優於輕法之法理，優先適用藥事法第83條第1 項
    轉讓禁藥罪處斷。
㈢、核被告如附表一編號1 、2 所為，均係犯修正前毒品危害防
    制條例第4 條第2 項之販賣第二級毒品罪；如附表一編號3
    所為，係犯藥事法第83條第1 項之轉讓禁藥罪。再被告如附
    表一編號1 、2 所示販賣前持有甲基安非他命之低度行為，
    各為其販賣之高度行為所吸收，均不另論罪。又被告如附表
    一編號3 所示持有甲基安非他命之行為與轉讓行為同為實質
    上一罪之階段行為，高度之轉讓行為既已依藥事法加以處罰
    ，其低度之持有甲基安非他命行為，因藥事法並無處罰持有
    禁藥之明文，被告持有禁藥甲基安非他命部分，自無庸予以
    處罰。
㈣、被告所犯上揭3 罪（2 次販賣第二級毒品罪、1 次轉讓禁藥
    罪），犯意各別，行為互殊，應予分論併罰。
㈤、按犯第4 條至第8 條之罪於偵查及審判中均自白者，減輕其
    刑，修正前之毒品危害防制條例第17條第2 項定有明文。又
    行為人轉讓同屬禁藥之第二級毒品甲基安非他命（未達法定
    應加重其刑之一定數量）予成年人（非孕婦），依重法優於
    輕法之原則，擇較重之藥事法第83條第1 項轉讓禁藥罪論處
    ，如行為人於偵查及歷次審判中均自白，仍應適用毒品危害
    防制條例第17條第2 項規定減輕其刑（最高法院109 年度台
    上字第4243號刑事判決意旨參照）。查被告就其所犯如附表
    一編號3 所示犯行，於偵查及審理時均自白犯罪，已如前述
    ，自應依修正前之毒品危害防制條例第17條第2 項規定減輕
    其刑。
㈥、按犯毒品危害防制條例第4 條至第8 條、第10條或第11條之
    罪，供出毒品來源，因而查獲其他正犯或共犯者，減輕或免
    除其刑，同條例第17條第1 項固有明文。惟所稱「供出毒品
    來源，因而查獲其他正犯或共犯者」，係指被告供出毒品來
    源之對向性正犯，或與其具有共同正犯、共犯（教唆犯、幫
    助犯關係）之毒品由來之人的相關資料，使調查或偵查犯罪
    之公務員據以對之發動調查或偵查程序，並因此而確實查獲
    其人、其犯行而言（最高法院106 年度台上字第2960號刑事
    判決意旨參照）。查被告於警詢、偵查中雖供稱其取得第二
    級毒品之來源為綽號「弟仔」之成年男子、黃文雄等語（見
    偵2957號卷第16、17、378 至380 頁），惟偵查機關並無因
    其供述而查獲「弟仔」、黃文雄等情，有屏東縣政府警察局
    110 年7 月19日屏警刑偵二字第11034602500 號函暨附件員
    警偵查報告、臺灣屏東地方檢察署110 年7 月19日屏檢介和
    110 偵801 字第1109025850號函暨附件不起訴處分書各1 份
    在卷可稽（見本院卷第81至83、85至88頁），被告自無從據
    本條就其本案犯行減輕其刑，附此敘明。
㈦、爰以行為人之責任為基礎，審酌被告應深知毒品戕害國民身
    心健康及社會秩序甚鉅，竟為謀一己私利，進而基於營利之
    目的販賣第二級毒品予他人，復任意轉讓禁藥供人施用，足
    以危害國民身心健康及善良風氣，進而敗壞社會治安，所為
    實屬不該；復考量其犯後始終否認販賣第二級毒品犯行、坦
    承轉讓禁藥犯行之犯後態度，兼衡其前科紀錄之素行，有臺
    灣高等法院被告前案紀錄表1 份在卷可佐（見本院卷第15至
    18頁），及其犯罪之動機、目的、手段、販賣第二級毒品之
    對象、次數、數量、金額、轉讓禁藥之對象、次數、數量、
    犯罪所生之危害等一切情狀，分別量處如附表一所示之刑。
    再綜合考量整體犯罪非難評價、罪數所反映被告之人格特性
    與犯罪傾向、數罪對法益侵害之加重效應及刑罰之內部界限
    ，就被告所犯如附表一編號1 、2 部分，定其應執行刑如主
    文所示。
四、沒收
㈠、扣案如附表二編號4 所示之華為牌行動電話1 支（含門號00
    00000000號SIM 卡1 張；IMEI：000000000000000 、000000
    000000000 ），為被告所有、並由被告持用等情，業經被告
    自承無訛（見本院卷第58、146 頁），又前揭行動電話係被
    告於如附表一編號1 、2 所示犯行中持與購毒者李正明聯絡
    之工具，自屬被告供前揭犯罪所用之物，不問屬於被告與否
    ，應分別依毒品危害防制條例第19條第1 項規定，於被告所
    犯如附表一編號1 、2 所示罪刑項下宣告沒收。至被告雖於
    本院準備程序中自承：我轉讓禁藥甲基安非他命與梁冠儒也
    是用華為這隻手機聯絡等語（見本院卷第58頁），並有前引
    之被告持用手機門號0000000000號之通聯調閱查詢單、被告
    持用手機門號0000000000號與梁冠儒持用手機門號00000000
    00號之通訊監察譯文各1 份在卷可佐，然被告於如附表一編
    號3 所示時間、地點，轉讓禁藥甲基安非他命與梁冠儒共同
    施用時，梁冠儒係借住於被告前開住處等情，業據證人梁冠
    儒證述在卷（見偵2957號卷第445 頁），可知被告並無持前
    開行動電話與梁冠儒聯繫後始能交付禁藥甲基安非他命與梁
    冠儒之情形，是難認前開行動電話對於被告轉讓禁藥甲基安
    非他命與梁冠儒之犯行，有何促進、推進或減少阻礙之效果
    ，且被告於本院審理中亦供稱：轉讓禁藥與梁冠儒部分，我
    沒有用到手機聯絡等語（見本院卷第146 頁），是堪認前開
    行動電話並非供被告轉讓禁藥甲基安非他命犯行所用之物，
    爰不於被告如附表一編號3 所示罪刑項下宣告沒收，附此敘
    明。
㈡、按犯罪所得，屬於犯罪行為人者，沒收之。前二項之沒收，
    於全部或一部不能沒收或不宜執行沒收時，追徵其價額。刑
    法第38條之1 第1 項前段、第3 項分別定有明文。又因販賣
    毒品所得之款項，均應宣告沒收，不以當場搜獲扣押者為限
    ，亦不問其中何部分屬於成本，何部分屬於利潤。查被告如
    附表一編號1 、2 所示各次毒品交易所得價金，核均屬被告
    因販毒所得之財物，雖均未扣案，仍應分別在被告所犯各該
    罪刑項下宣告沒收，並於全部或一部不能沒收或不宜執行沒
    收時，追徵其價額。
㈢、按宣告沒收之物，應與本案論罪科刑之事實有關，依法應沒
    收或得沒收之物為限，如與本案之犯罪事實無關，雖係於本
    案以外之其他犯罪事實，經論罪科刑時，應沒收或得沒收之
    物，亦僅得於該他案宣告沒收，而不得於本案併予宣告沒收
    （最高法院98年度台上字第4072號刑事判決意旨參照）。是
    本案扣案如附表二編號1 至3 所示之物，俱與本案無關，業
    據被告供承在卷（見本院卷第146 頁），復查無其他積極證
    據，可認該等扣案物，與本案有何直接關連性，爰均不予宣
    告沒收。
㈣、又宣告多數沒收者，併執行之，刑法第40條之2 第1 項定有
    明文。是本件被告所犯前揭各罪，均經宣告沒收，依法應併
    執行之，且不再於主文為合併沒收、追徵之諭知，均附此敘
    明。
據上論斷，應依刑事訴訟法第299 條第1 項前段，修正前毒品危
害防制條例第4 條第2 項、第17條第2 項，毒品危害防制條例第
19條第1 項規定，藥事法第83條第1 項，刑法第2 條第1 項前段
、第11條、第51條第5 款、第50條第1 項第4 款、第38條之1 第
1 項前段、第3 項、第40條之2 第1 項，判決如主文。
本案經檢察官林吉泉提起公訴，檢察官吳聆嘉、王雪鴻到庭執行
職務。
中    華    民    國  110     年    11    月    24    日
                  刑事第三庭  審判長  法  官  鍾佩真
                                      法  官  張瑞德
                                      法  官  黃虹蓁
以上正本證明與原本無異。
如不服本判決應於收受判決後20日內向本院提出上訴書狀，並應
敘述具體理由；其未敘述上訴理由者，應於上訴期間屆滿後20日
內向本院補提理由書（均須按他造當事人之人數附繕本）「切勿
逕送上級法院」。
中    華    民    國   110    年    11    月    24    日
                                      書記官  陳恩慈
附錄本案論罪科刑法條：
修正前毒品危害防制條例第4條第2項
製造、運輸、販賣第二級毒品者，處無期徒刑或七年以上有期徒
刑，得併科新臺幣一千萬元以下罰金。
藥事法第83條第1項
明知為偽藥或禁藥，而販賣、供應、調劑、運送、寄藏、牙保、
轉讓或意圖販賣而陳列者，處7 年以下有期徒刑，得併科新臺幣
5 千萬元以下罰金。
附表一：
┌──┬─────┬───────┬───────┬─────────┐
│編號│時間      │毒品種類、數量│  交易方式    │主文（含刑及沒收）│
│    ├─────┼───────┤              │                  │
│    │地點      │交易價格（新臺│              │                  │
│    │          │幣）          │              │                  │
├──┼─────┼───────┼───────┼─────────┤
│ 1  │109 年1 月│第二級毒品甲基│潘金城持扣案如│潘金城販賣第二級毒│
│    │13日晚間10│安非他命1 包（│附表二編號4 所│品，處有期徒刑柒年│
│    │時許      │重量不詳）    │示行動電話與李│陸月。扣案如附表二│
│    ├─────┼───────┤正明聯絡後，約│編號4 所示之物沒收│
│    │位於屏東縣│1,000 元      │定於左列時間，│；未扣案之犯罪所得│
│    │高樹鄉產業│              │至左列地點，以│新臺幣壹仟元沒收，│
│    │路257 號潘│              │左列價格，販賣│於全部或一部不能沒│
│    │金城之住處│              │甲基安非他命1 │收或不宜執行沒收時│
│    │外        │              │包與李正明，李│，追徵其價額。    │
│    │          │              │正明當場交付左│                  │
│    │          │              │列金額與潘金城│                  │
│    │          │              │。            │                  │
├──┼─────┼───────┼───────┼─────────┤
│ 2  │109 年2 月│第二級毒品甲基│潘金城持扣案如│潘金城販賣第二級毒│
│    │16日上午10│安非他命1 包（│附表二編號4 所│品，處有期徒刑柒年│
│    │時許      │重量不詳）    │示行動電話與李│陸月。扣案如附表二│
│    ├─────┼───────┤正明約定於左列│編號4 所示之物沒收│
│    │址設屏東縣│1,000元       │時間，在左列地│；未扣案之犯罪所得│
│    │內埔鄉成功│              │點，以左列價格│新臺幣壹仟元沒收，│
│    │路83號之國│              │，販賣第二級毒│於全部或一部不能沒│
│    │立內埔高級│              │品甲基安非他命│收或不宜執行沒收時│
│    │農工職業學│              │1 包與李正明1 │，追徵其價額。    │
│    │校外      │              │次，李正明當場│                  │
│    │          │              │交付左列金額與│                  │
│    │          │              │潘金城。      │                  │
├──┼─────┼───────┼───────┼─────────┤
│ 3  │109 年1 月│禁藥即甲基安非│潘金城於左列時│潘金城犯藥事法第八│
│    │17日下午5 │他命1 包（重量│間，在左列地點│十三條第一項之轉讓│
│    │、6時許   │不詳）        │，無償轉讓禁藥│禁藥罪，處有期徒刑│
│    │          │              │甲基安非他命與│伍月。            │
│    ├─────┼───────┤梁冠儒當場施用│                  │
│    │位於屏東縣│無償轉讓      │1 次。        │                  │
│    │高樹鄉產業│              │              │                  │
│    │路257 號之│              │              │                  │
│    │潘金城住處│              │              │                  │
│    │內        │              │              │                  │
└──┴─────┴───────┴───────┴─────────┘
附表二：
┌──┬───────────┬───────────────────┐
│編號│扣案物品名稱、數量    │備註                                  │
├──┼───────────┼───────────────────┤
│ 1  │甲基安非他命1 包（含袋│即屏東縣政府警察局刑警大隊扣押物品目錄│
│    │毛重為0.4 公克）      │表編號3 所示（見偵2957號卷第27頁）。  │
├──┼───────────┼───────────────────┤
│ 2  │吸食器1 組            │即屏東縣政府警察局刑警大隊扣押物品目錄│
│    │                      │表編號1 所示（見偵2957號卷第27頁）。  │
├──┼───────────┼───────────────────┤
│ 3  │藥鏟1支               │即屏東縣政府警察局刑警大隊扣押物品目錄│
│    │                      │表編號2 所示（見偵2957號卷第27頁）。  │
├──┼───────────┼───────────────────┤
│ 4  │華為牌行動電話1 支（含│即屏東縣政府警察局刑警大隊扣押物品目錄│
│    │門號0000000000號SIM 卡│表編號4 所示（見偵2957號卷第27頁）。  │
│    │1 張；IMEI：0000000000│                                      │
│    │89835 、00000000000000│                                      │
│    │5 ）                  │                                      │
└──┴───────────┴───────────────────┘